---
title: "Composition Plot"
author: "Ujang Fahmi & Frey"
date: "`r Sys.Date()`"
output: 
  rmarkdown::html_vignette:
    fig_caption: yes
    toc: 3
vignette: >
  %\VignetteIndexEntry{Composition Plot}
  %\VignetteEngine{knitr::rmarkdown}
  %\VignetteEncoding{UTF-8}
---

```{r setup, include = FALSE}
knitr::opts_chunk$set(
  collapse = TRUE, warning = FALSE, message = FALSE, fig.align='center', fig.width=7, fig.height=5,
  comment = "#>"
)
```

## Introduction

Plot komposisi digunakan untuk menunjukkan persentasi value dari masing-masing variabel kategori. Persentase sendiri di dapat dari value sebuah kategori dibagi total value seluruh kategori kali 100. Oleh karena itu, syarat pertama yang harus dipenuhi untuk membuat plot ini adalah memiliki data dengan minimal dua kolom, di mana masing-masing kolomnya merepresentasikan kategori dan jumlah.  

## Pie Chart

PIe chart merupakan plot klasik yang sering digunakan. Fungsi `pie_plot()` di sini mengambil dua variabel dari sebuah data frame yang berisi dua variabel (kategori dan numerik). Kami merepresentasikannya dalam plot sebagai persentase yang dihasilkan dari value masing-masing kategori dibagi total value kali 100. Oleh karena itu, untuk membuat pie chart dengan fungsi ini anda hanya perlu data seperti objek df yang dihasilkan dari skrip dibawah ini. 

```{r}
library(dataplot)
library(ggplot2)

df = data.frame("brand" = c("Samsung","Huawei","Apple","Xiaomi","OPPO"),
                "share" = c(10,30,20,35,5))

mycolor <- c("#55DDE0", "#33658A", "#2F4858", "#F6AE2D", "#F26419")

pie_plot(data = df, x = "brand", y = "share", color = mycolor,
         title = "Lorem Ipsum is simply dummy text",
         subtitle = "Contrary to popular belief, Lorem Ipsum is not simply random text",
         data_source = "Sumber: www.kedata.online")

```


## Waffle Chart

Waffle charts is a nice way of showing the categorical composition of the total population. Though there is no direct function, it can be articulated by smartly maneuvering the ggplot2 using geom_tile() function. The below template should help you create your own waffle.

Plot Waffle merupakan cara lain untuk menunjukkan komposisi kategorikal dari total populasi. Plot ini bisa menjadi alternatif dari pie jika plot tersebut dianggap terlalu umum. Di dalam `ggplot2` plot waffle bisa dibuat dengan menggunakan fungsi `geom_tile()` . Berikut adalah contohnya. 
